【裁判字號】    98,中簡上,713
【裁判日期】    980904
【裁判案由】    家庭暴力防治法之傷害
【裁判全文】
臺灣臺中地方法院刑事判決           98年度中簡上字第713號
上  訴  人  臺灣臺中地方法院檢察署檢察官
被      告  乙○○
上列上訴人因被告家庭暴力防治法之傷害案件，不服本院98年度
中簡字第1854號中華民國98年5月26日第一審刑事簡易判決（起
訴案號：臺灣臺中地方法院檢察署98年度偵字第10417號），提
起上訴，本院管轄之第二審合議庭判決如下：
    主    文
上訴駁回。
    犯罪事實及理由
一、本案經本院合議庭審理結果，認第一審簡易判決認事用法及
    量刑均無不當，應予維持，並引用第一審判決書記載之事實
    、證據及理由（如附件）。
二、上訴人上訴意旨略以：被告乙○○於民國98年2月16日凌晨
    1時55分許，持鋁質鐵條毆打告訴人甲○○後，即離家出走
    ，迄今毫無悔意，未對告訴人為合理之賠償，原審未審酌上
    情，僅量處被告拘役40日，顯屬輕縱，告訴人請求上訴尚非
    顯無理由，故提起上訴，請將原判決撤銷，更為妥適之判決
    等語。惟查：本案被告於檢察官偵查中已坦認犯行，且於原
    審判決後已於98年8月10日與告訴人向臺中市南屯區調解委
    員會聲請調解，並已調解成立，有被告庭呈之臺中市南屯區
    調解委員會調解書影本乙份在卷足稽，顯見被告犯後確有與
    告訴人和解之舉動，並具有悔意；又按刑罰之量定，屬法院
    自由裁量之職權行使，應審酌刑法第57條所列各款事由及一
    切情狀，為酌量輕重之標準，並非漫無限制。在同一犯罪事
    實與情節，如別無其他加重或減輕之原因，下級審法院量定
    之刑，亦無過重或失輕之不當情形，則上級審法院對下級審
    法院之職權行使，原則上應予尊重（最高法院85年度台上字
    第2446號裁判意旨參照）；本案原審量刑既在法定刑之內，
    且量刑本屬法院就個案為裁量之職權，而本件原審綜合各情
    判處被告拘役40日，及諭知如易科罰金以新臺幣1千元折算1
    日，難謂有何違法失當之處；原審認事用法及量刑均屬妥適
    ，檢察官上訴為無理由，應予駁回。
據上論斷，應依刑事訴訟法第455條之1第1項、第3項、第373條
、第368條，判決如主文。
中    華    民    國    98    年    9     月    4     日
                  刑事第十三庭  審判長法  官  陳得利
                                      法  官  何世全
                                      法  官  許月馨
上正本證明與原本無異。
本件不得上訴。
                                      書記官  黃美雲
中    華    民    國    98    年    9     月    4     日
附件：
臺灣臺中地方法院刑事簡易判決        98年度中簡字第1854號
聲  請  人  臺灣臺中地方法院檢察署檢察官
被      告  乙○○    男48歲（民國○○年○○月○日生）
                      身分證統一編號：Ｚ000000000號
                      住臺中市東區○○○○街15號
上列被告因家庭暴力防治法之傷害案件，經檢察官聲請以簡易判
決處刑（98年度偵字第10417號），本院判決如下：
    主    文
乙○○傷害人之身體，處拘役肆拾日，如易科罰金，以新臺幣壹
仟元折算壹日。
    犯罪事實及理由
一、乙○○為甲○○之夫，其2人具有家庭暴力防治法第3條第1
    款之家庭成員關係。乙○○於民國98年2月16日凌晨1時55分
    許，在臺中市東區○○○○街15號住處，持門簾之鋁質鐵條
    1支，揮打甲○○頭部、手臂等處多下，致造成甲○○受有
    後腦部挫傷、左上臂及手肘擦挫傷等傷害。
二、前開犯罪事實，有：(一)被告於檢察官偵查中之自白。(二)告訴
    人甲○○之指訴。(三)澄清綜合醫院診斷證明書、個人基本資
    料查詢結果各1份、照片6張等在卷足證。事證明確，被告犯
    行堪已認定。
三、依刑事訴訟法第449條第1項、第454條第1項、刑法第277條
    第1項、第41條第1項前段，刑法施行法第1條之1，逕以簡易
    判決處刑如主文。
如不服本判決，應於收受送達後10日內向本院提出上訴書狀（應
附繕本）。
中    華    民    國    98    年    5     月    26    日
                        臺中簡易庭  法  官  戴博誠
上正本證明與原本無異。
                                    書記官  林政佑
中    華    民    國    98    年    5     月    26    日
附件：
臺灣臺中地方法院檢察署檢察官聲請簡易判決處刑書      孝股
                                     98年度偵字第10417號
    被      告  乙○○  男  48歲（民國○○年○○月○日生）
                        住臺中市東區○○○○街15號
                        國民身分證統一編號：Ｚ000000000號
上列被告因家庭暴力之傷害案件，業經偵查終結，認宜以簡易判
決處刑，茲敘述犯罪事實及證據並所犯法條如下：
        犯罪事實
一、乙○○為甲○○之夫，於民國98年2月16日凌晨1時55分許，
    在臺中市東區○○○○街15號住處，因細故毆打甲○○，致
    甲○○受有後腦部挫傷、左上臂及手肘擦挫傷之傷害。
二、案經甲○○告訴偵辦。
        證據並所犯法條
一、訊據被告乙○○於本署偵訊中坦承上開犯行，核與告訴人甲
    ○○指述相符，並有告訴人診斷證明書在卷可參。本件事證
    明確，被告犯嫌堪以認定。
二、核被告所為，係犯刑法第277條第1項之普通傷害罪嫌。
三、依刑事訴訟法第451條第1項聲請逕以簡易判決處刑。
    此  致
臺灣臺中地方法院
中    華    民    國    98    年    5     月    8     日
                              檢  察  官  陳俊茂
本件正本證明與原本無異
中    華    民    國    98    年    5     月    20    日
                              書記官  陳本真
所犯法條：
中華民國刑法第277條第1項：
傷害人之身體或健康者，處3年以下有期徒刑、拘役或1千元以下
罰金。
當事人注意事項：
（一）本件係依據刑事訴訟法簡易程序辦理，法院簡易庭得不傳
      喚被告、輔佐人、告訴人、告發人等出庭即以簡易判決處
      刑。
（二）被告、告訴人、被害人對告訴乃論案件，得儘速試行和解
      ，如已達成民事和解而要撤回告訴，請告訴人寄送撤回告
      訴狀至臺灣臺中地方法院簡易庭。
（三）被告、告訴人、被害人對本案案件認有受傳喚到庭陳述意
      見之必要時，請即以書狀向臺灣臺中地方法院簡易庭陳明
      。


司法院資訊處製作；財團法人民間司法改革基金會備份。
